臺灣高等法院臺中分院刑事判決　　　　 94年度上訴字第994號
上　訴　人　臺灣臺中地方法院檢察署檢察官
被　　　告　乙○○
上列上訴人因被告違反毒品危害防制條例案件，不服臺灣臺中地
方法院94年度訴字第888號中華民國94年4月7日第一審判決（起
訴案號：臺灣臺中地方法院檢察署94年度毒偵字第583號，移請
本院併辦案號：同署94年度毒偵字第2333號），提起上訴，本院
判決如下：
    主  文
原判決撤銷。
乙○○連續施用第一級毒品，處有期徒刑拾月。
    事  實
一、乙○○曾於民國（下同）九十年間，因非法施用第一級毒品
    海洛因，經臺灣臺中地方法院裁定移送觀察勒戒，後因無繼
    續施用之傾向，業經臺灣臺中地方法院檢察署檢察官以該署
    九十年度毒偵字第五四八七號不起訴處分書為不起訴處分確
    定。惟乙○○在九十二年間，又因非法施用毒品，再經臺灣
    臺中地方法院裁定移送觀察勒戒，後因並無繼續施用之傾向
    ，又經臺灣臺中地方法院檢察署檢察官以該署九十二年度毒
    偵字第四四三號不起訴處分書為不起訴處分確定。
二、惟乙○○仍不知悔改警惕，復基於施用第一級毒品海洛因之
    概括犯意，自九十三年八月間某日起，以至九十四年一月二
    十二日止，連續多次在台中市○區○○○路一七八號之住處
    內，將第一級毒品海洛因混水置入注射針筒，再注射入其手
    臂，以此方式連續多次施用第一級毒品海洛因。嗣先於九十
    三年十一月十二日下午三時三十分許，為警在臺中市○○路
    ○段一七三號前查獲；繼又於九十四年一月二十二日晚上八
    時三十分許，又在臺中市○村路○○○路口，為警查獲。
三、案經臺中市警察局移送臺灣臺中地方法院檢察署檢察官偵查
    起訴，及由臺中市警察局報由臺灣臺中地方法院檢察署檢察
    官移請本院併案審理。
    理  由
一、本案被告乙○○（以下簡稱被告）並未於本院準備程序及審
    理期日到庭，亦未以書狀為何陳述，惟被告上開非法施用第
    一級毒品海洛因之犯行，業經其分別在警、偵訊中，及於原
    審法院審理時，均坦白承認。被告二次被警查獲經警採集其
    尿液送驗結果，亦均有嗎啡陽性反應，有臺中市警察局委託
    檢驗尿液代號與真實姓名對照表共二件，及詮盺科技股份有
    限公司、與中山醫學大學附設醫院藥物濫用檢測中心所出具
    之尿液檢驗報告各一件在卷可稽。堪認被告之自白與事實相
    符。被告曾於九十年間，因非法施用第一級毒品海洛因，經
    臺灣臺中地方法院裁定移送觀察勒戒，後因無繼續施用之傾
    向，業經臺灣臺中地方法院檢察署檢察官以該署九十年度毒
    偵字第五四八七號不起訴處分書為不起訴處分確定；其後在
    九十二年間，又因非法施用毒品，再經臺灣臺中地方法院裁
    定移送觀察勒戒，後因並無繼續施用之傾向，又經臺灣臺中
    地方法院檢察署檢察官以該署九十二年度毒偵字第四四三號
    不起訴處分書為不起訴處分確定，以上事實亦有臺灣臺中地
    方法院檢察署刑案資料查註紀錄表、及本院被告全國前案紀
    錄表各一份在卷可按。事證明確，被告之上開犯行堪以認定
    。
二、核被告上開所為，係犯毒品危害防制條例第十條第一項之施
    用第一級毒品罪。被告多次施用第一級毒品之行為，其犯罪
    時間緊接，所犯罪名相同，顯係基於概括之犯意反覆而為，
    應依刑法第五十六條連續犯之規定論以一罪，並加重其刑（
    至其持有第一級毒品之低度行為，已被施用第一級毒品之高
    度行為所吸收，應不另論罪）。因被告上開所犯，有連續犯
    之裁判上1罪關係，故未經起訴部分，亦為起訴效力所及，
    本院仍應併案審理。
三、原審判決就被告前開所犯，予以論罪科刑固屬有見，惟原審
    判決未及審理併案部分，尚有未合，公訴人上訴意旨為此指
    摘，其上訴為有理由，應由本院將原審判決予以撤銷改判。
    爰審酌被告之品行、本案施用第一級毒品之犯罪情節、及其
    犯罪後雖能坦承所犯，但仍然再犯等一切犯罪情狀，量處有
    期徒刑十月。
四、本案被告經本院合法傳喚，無正當理由而未於本院審判期日
    到庭，爰不待其陳述，逕行判決。
五、據上論斷，應依刑事訴訟法第三百六十九條第一項前段、第
    三百六十四條、第三百七十一條、第二百九十九條第一項前
    段、毒品危害防制條例第十條第一項、刑法第十一條、第五
    十六條，判決如主文。
本案經檢察官甲○○到庭執行職務。
中　　華　　民　　國　　94　　年　　7 　　月　　6 　　日
               刑事第三庭  審判長法　官　江　錫　麟
                                 法　官　胡　忠　文
                                 法　官　廖　柏　基
上列正本證明與原本無異。
如不服本判決應於收受送達後十日內向本院提出上訴書狀，其未
敘述上訴之理由者並得於提起上訴後十日內向本院補提理由書（
均須按他造當事人之人數附繕本）。
                                 書記官　詹　錫　朋
中　　華　　民　　國　　94　　年　　7 　　月　　7 　　日
　　　　　　　　　　　　　　　　　　　　　　　　　　  Ｆ
